臺灣彰化地方法院刑事判決　　　　　　 100年度侵訴字第11號
公　訴　人　臺灣彰化地方法院檢察署檢察官
被　　　告　許勛
選任辯護人　許宏達律師
上列被告因妨害性自主等案件，經檢察官提起公訴及追加起訴（
100年度偵字第58號、100年度蒞追字第2號），本院判決如下：
    主    文
許勛對於未滿十四歲之女子為猥褻之行為，處有期徒刑捌月；
又對於未滿十四歲之女子為猥褻之行為，處有期徒刑壹年貳月；
又拍攝未滿十八歲之人為猥褻行為之物品，處有期徒刑柒月，未
扣案之未滿十八歲之人為猥褻行為之影像檔案及未扣案於99年7
月23日搭配門號0000000000號行動電話壹支均沒收；又對於未滿
十四歲之女子為猥褻之行為，處有期徒刑柒月。應執行有期徒刑
貳年，未扣案之未滿十八歲之人為猥褻行為之影像檔案及未扣案
於99年7月23日搭配門號0000000000號行動電話壹支均沒收。
    事    實
一、許勛與代號00000000之女子之父（真實姓名及年籍詳卷，
    下稱A女之父）原係同事關係，且為代號00000000之女子（
    民國86年6月間生，真實姓名及年籍詳卷，下稱A女）之乾爹
    。詎許勛明知A女係其乾女兒且為未滿14歲之女子，竟罔
    顧倫常，為滿足自己性慾，分別基於對14歲以下女子為猥褻
    行為及拍攝未滿18歲之人為猥褻行為照片之犯意，分別為下
    列犯行：
  (一)許勛基於對14歲以下女子為猥褻行為之犯意，於99年6月
    間某日（該日為星期日）下午某時許，在其位於彰化縣埤頭
    鄉○○村○○路392巷16號住處1樓電腦桌前，於不違反A女
    意願之情形下，由其以手伸進A女衣服內，接續撫摸A女之胸
    部及陰道，而以此方式對A女為猥褻行為1次。
  (二)許勛於99年7月23日上午某時許，趁A女之父在外地工作，
    無暇照顧A女，遂委託許勛載送A女至彰化縣溪湖鎮衛生所
    施打預防針之機會，搭載A女至上址住處，旋基於對14歲以
    下女子為猥褻行為之犯意，於同日下午5時許，在上址住處1
    樓房間內，於不違反A女意願之情形下，由其以舌頭舔及手
    撫摸A女之胸部及陰道，而以此方式對A女為猥褻行為1次。
    另許勛基於拍攝未滿18歲之人為猥褻行為照片之犯意，經
    A 女同意後，以其所有搭配門號0000000000號行動電話1支
    （含門號0000000000號SIM卡1張）之拍攝功能，拍攝A女裸
    露胸部及陰部特寫之影像，並將上開影像檔案儲存在上開搭
    配門號0000000000號行動電話記憶體中。
  (三)許勛基於對14歲以下女子為猥褻行為之犯意，於間隔99年
    7月23日2週後之某日下午1、2時許，以送A女手機預付卡為
    由，在許勛所駕駛、停放於A女住處路旁之車牌號碼1003
    —C6號自用小客車車內，由其以手伸進A女衣服內，撫摸A女
    之胸部，而以此方式對A女為猥褻行為1次。
  (四)嗣經A女於99年11月27日晚上告知其祖母（真實姓名及年籍
    詳卷，下稱A女之祖母），並輾轉告知A女之父始報警偵辦。
    許勛於上開犯罪事實一之(一)之犯行，在有偵查權限之公務
    員發現之前，即向彰化縣警察局北斗分局偵查隊警員自承該
    次犯罪並接受裁判。
二、案經A女之父訴由彰化縣警察局北斗分局報告及臺灣彰化地
    方法院檢察署檢察官偵查起訴及追加起訴。
    理    由
壹、程序部分：
一、依性侵害犯罪防治法第12條第2項之規定，司法機關所製作
    必須公示之文書，不得揭露被害人之姓名、出生年月日、住
    居所及其他足資識別被害人身分之資訊。則本件判決書犯罪
    事實欄及理由欄關於證人即被害人A女（下稱A女）、證人即
    Ａ女之父、祖母、哥哥、伯父及伯母等人之姓名應僅記載代
    號（真實姓名、年籍資料均詳卷），以避免揭露識別被害人
    身分之資訊。
二、按被告以外之人於偵查中向檢察官所為陳述，除顯有不可信
    之情況者外，得為證據，同法第159條之1第2項定有明文。
    偵查中對被告以外之人（包括證人、鑑定人、告訴人、被害
    人及共同被告等）所為之偵查筆錄，或被告以外之人向檢察
    官所提之書面陳述，性質上均屬傳聞證據。惟現階段刑事訴
    訟法規定檢察官代表國家偵查犯罪、實施公訴，依法其有訊
    問被告、證人及鑑定人之權，證人、鑑定人且須具結，而實
    務運作時，檢察官偵查中向被告以外之人所取得之陳述，原
    則上均能遵守法律規定，不致違法取供，其可信度極高，職
    是，被告以外之人前於偵查中已具結而為證述，除反對該項
    供述得具有證據能力之一方，已釋明「顯有不可信之情況」
    之理由外，不宜以該證人未能於審判中接受他造之反對詰問
    為由，即遽指該證人於偵查中之陳述不具證據能力。本件被
    害人A女於檢察官偵查中所為之陳述，被告及其選任辯護人
    未曾提及檢察官在偵查時有不法取供之情形，亦未釋明有「
    顯有不可信之情況」，故上揭證人在偵查中所為之證述，均
    具有證據能力。
三、依性侵害犯罪防治法第10條第1項規定：「醫院、診所對於
    被害人，不得無故拒絕診療及開立驗傷診斷書。」、同條第
    3項規定：「第1項驗傷診斷書之格式，由中央衛生主管機關
    會商有關機關定之。」，再依同法第11條之相關規定，係為
    防治性侵害犯罪及保護被害人權益，對於被害人驗傷及取證
    所為之特別規定，其依此項規定所製作之驗傷診斷書，應屬
    刑事訴訟法第159條第1項「法律有規定」之傳聞證據之例外
    （參照最高法院95年度臺上字第5026號判決意旨）。卷附A
    女之受理疑似性侵害事件驗傷診斷書，屬刑事訴訟法第159
    條第1項「法律有規定」規定之傳聞例外，具有證據能力。
四、按被告以外之人（包括證人、鑑定人、告訴人、被害人及共
    同被告等）於審判外之陳述，雖不符刑事訴訟法第159條之1
    至之4等之規定，而經當事人於審判程序同意作為證據，法
    院審酌該言詞陳述或書面陳述作成時之情況，認為適當者，
    亦得為證據；當事人、代理人或辯護人於法院調查證據時，
    知有刑事訴訟法第159條第1項不得為證據之情形，而未於言
    詞辯論終結前聲明異議者，視為有前項之同意，同法第159
    條之5定有明文。立法意旨在於傳聞證據未經當事人之反對
    詰問予以核實，原則上先予排除。惟若當事人已放棄反對詰
    問權，於審判程序中表明同意該等傳聞證據可作為證據；或
    於言詞辯論終結前未聲明異議，基於尊重當事人對傳聞證據
    之處分權，及證據資料愈豐富，愈有助於真實發見之理念，
    且強化言詞辯論主義，使訴訟程序得以順暢進行，上開傳聞
    證據亦均具有證據能力。查：本判決下列所引之上揭證人於
    警詢所為之證言及卷內其他書證（供述證據部分）等證據，
    雖屬傳聞證據，惟查無符合同法第159條之1至之4等前4條之
    情形，檢察官、被告之選任辯護人及被告於本院審理期日時
    均表示對該等傳聞證據同意有證據能力，且經本院審酌上開
    傳聞證據作成時，較無人情施壓或干擾，亦無不當取證之情
    形，認為以之作為本案之證據亦屬適當，是上揭傳聞證據自
    具有證據能力。
貳、實體部分：
一、訊據被告許勛固坦承有於上揭犯罪事實一之(一)至(三)所示之
    時、地，分別與未滿14歲之被害人A女為猥褻及拍攝猥褻照
    片行為等事實不諱，惟關於犯罪事實一之(一)部分，則辯稱：
    伊當時不知道A女的實際年紀，伊以為A女已經滿14歲云云，
    惟查：
  (一)本件犯罪事實，業經證人即被害人A女於99年12月1日偵查中
    證述：「（問：何時、地被許勛性侵害？）…是99年7月
    23 日早上，因為當天勛去驗車，所以我記得時間，我父
    親當天叫勛在我到當地的衛生所打預防針，當時勛開車
    到我家載我，後來載我到衛生所打完預防針後，他說要去彰
    化監理暫去驗車，驗完車後，勛沒有告知我，就載我到他
    埤頭鄉的住處，當時約下午5時許，我之前也曾到過他家，
    他沒有告知我為何要帶我至他家，到他家後，他就直接帶我
    到他房間並叫我在床上坐下，我不知道他要做什麼，接著他
    沒有說任何話，他就先脫掉他全身的衣褲，我當時坐在床上
    …他拉我到床上，接著他就先用他的舌頭親我生殖器，接著
    用他的手伸入我陰道內…」、「（問：許勛另一次性侵害
    你的時、地？）與上開第一次隔2星期左右，於當天下午1、
    2點許，當時是暑假的某星期六或星期日，定點在我住處附
    近的一排樹的旁邊，在他的車上，…，所以我當時才到他的
    車上，我坐在副駕駛座，…就親我的胸部…」、「（問：許
    勛有無拍你的裸照或對你做其他行為？）有的。在許勛
    第一次性侵害我完後，他就用他的手機拍我的裸照，共拍兩
    張，一張是拍我身體下面的生殖器，一張是拍我的身體上面
    的胸部，他說要留下來看，當時沒有拍到我的臉。」等語（
    見臺灣彰化地方法院檢察署99年度他字第2684號卷宗【下稱
    他字卷】第4-6頁）；復於100年3月29日偵查中證述：「問
    ：（提示許勛100年1月18日庭訊筆錄要旨）許勛供稱於
    99年7月23日前一個月有對0000-0000為猥褻行為？）許勛
    確實在99年7月23日前一個月有對我為猥褻行為。當時許
    勛有問我說可否摸我的胸部，但當時我沒有說話，更沒有說
    好，他就自己摸我的胸部。」、「（問：當時你有無抗拒？
    ）…沒有用手推他，但他還是繼續摸我的胸部。」、「（問
    ：為何上次庭訊時你說，許願勛有用他的生殖器插入你的生
    殖器？）當時許勛有先用手摸我的大陰唇，但沒有插入我
    的生殖器…」、「問：（提示許勛100年1月18日庭訊筆錄
    要旨）關於99年7月23日隔兩星期之情形是否如許勛所言
    ？）99年7月23日隔兩星期後那次…他自己用手伸入我的衣
    服摸我的胸部。但他沒有用手插入我的生殖器。」等語（見
    臺灣彰化地方法院檢察署100年度偵字第58號卷宗【下稱偵
    查卷】第44-47頁）；再於本院100年9月29日審理中證稱：
    「（問：請庭上提示100偵字第58號卷第44頁。你於檢察官
    偵訊時所述關於99年7月23日前一個月發生之事，是否實在
    ？）有。」、「（問：被告是用手伸進衣服裡面，還是隔著
    衣服摸？）是伸進去衣服。」、「（問：被告伸進去衣服摸
    你胸部，時間大約多久？）2分多鐘。」、「（問：第一次
    當天被告摸你胸部之外，還有碰觸你身體其他部位嗎？）有
    。」、「（問：被告有無摸你下體？）有。」、「（問：被
    告是隔著衣服，還是伸進衣服裡面摸你下體？）伸進去衣服
    裡曲。」、「（問：你說他伸進去衣服裡面，被告的手有無
    直接碰觸到你的下體？）有。」、「（問：被告當天有無拍
    下你的照片？）有。」、「（問：被告是用何器材拍下你的
    照片？）手機。」、「（問：被告拍照當時你身上有無穿衣
    服？）衣服脫掉拍的。」、「（問：99年7月23日你有無前
    往被告住處？）有。」、「（問：當天該次在被告住處，被
    告有無碰觸你身體的部位？）有。」、「（問：當天該次被
    告有無碰觸你的胸部或下體？）都有。」、「（問：該次被
    告是隔者衣服碰觸你的胸部或下體嗎？）伸進衣服裡面。」
    、「（問：是包括胸部跟下體嗎？）是。」、「（問：99
    年7月23日兩週後的某日，你跟被告有無在你家附近見面？
    ）有。」、「（問：你跟被告當天見面是在車上嗎？）是。
    」、「（問：當天在車上被告有無碰觸你的胸部或下體？）
    有，胸部。」、「（問：被告是否隔著衣服摸你的胸部？）
    是伸進去衣服裡面摸。」、「（問：在車上該次被告確實沒
    有碰觸你下體嗎？）是。」、「（受命法官問：…被告有摸
    你胸部及下體，並拍攝你胸部及下體照片，當時你沒有穿衣
    服，是否如此？）是。」、「（受命法官問：被告有用手指
    插入你陰道，你所指的插入是只有表面還是整個插進去？）
    表面。」、「（受命法官問：99年6月底與99年7月23日的插
    入，是否都是表面？）是。」等語（見本院審理卷第66-76
    頁）。此外，復有彰化縣政府社會處社工所製作訪視紀錄表
    、性侵害案件減少被害人重複陳述作業同意書、被害人A女
    之受理疑似性侵害事件驗傷診斷書及車輛詳細資料報表、車
    號查詢汽車車籍各1份、真實姓名對照表6份、現場照片9張
    在卷可稽（見警卷彌封袋及第23、24、28-32頁），應堪認
    定。
  (二)被告雖對於犯罪事實一之(一)部分，以伊當時不知道A女的實
    際年紀，伊以為A女已經滿14歲等詞置辯，然證人A女係於
    86年6月間生，且目前就讀國中二年級，此有被害人之真實
    姓名對照表1份（見警卷彌封袋），是被害人於99年6月至99
    年8月間之該段時間，係未滿14歲之少女，惟本件被告於100
    年1月18日偵訊時供稱：「（問：你與0000-0000往來已多久
    ？）約自99年4月間，我才較密集至0000-0000的家，自此開
    始我才與0000-0000有較密切的互動…」等語（見偵查卷第7
    頁）；復於100年11月2日審理時供稱：「（審判長問：你與
    本件A女之父認識多久？）至今大約五、六年左右。」、「
    （審判長問：你與本件A女之父交情如何？）剛開始是同事
    ，後來有密切的來往，就是所謂的朋友。」、「（審判長問
    ：本件A女有無認你當乾爹？）有。」、「（審判長問：是
    何時的事情？）大概在去年五、六月份。」、「（審判長問
    ：是在何種情形下，要A女認你當乾爹？）我記得是與A女、
    A女之父及A女的哥哥，一起逛大潤發時，我提議的。」等語
    （見本院審理卷第91-92頁），則審酌被告於99年6月間應已
    知悉被害人A女係就讀國中一年級，雖被告於案發時縱未明
    確知悉被害人A女之實際年齡，然被告既係思慮正常之成年
    人，本諸一般社會生活之通常經驗及其與A女平時互動之認
    識、接觸與體驗，當可認識上揭被害人於案發時，係就讀國
    民中學之正常學制學生（即85年9月1日至86年8月31日間出
    生之國民為該年度入學學生），且其身型、言行舉止均仍未
    脫年少稚氣，而為未滿14歲之女子，竟仍不違背其本意，而
    具有對A女為猥褻行為之不確定故意甚明。從而，被告上開
    所辯顯係事後卸責之詞，不足採信。
  (三)本件事證已臻明確，被告於上揭犯罪事實一之(一)至(三)所示之
    時、地，分別對未滿14歲之A女為猥褻及拍攝猥褻行為照片
    之行為等犯行均堪認定，均應依法論科。
、法律適用方面
一、按所謂猥褻行為，係指性交以外，足以興奮或滿足性慾之一
    切色情行為，亦即在客觀上足以誘起他人性慾，在主觀上足
    以滿足自己性慾，而侵犯他人性自由之權利（最高法院100
    年度台上字第393號判決可資參照）。本件被告於上開犯罪
    事實欄一之(一)、(二)前半段、(三)所示時間、地點，撫摸A女胸
    部及陰道之行為，在客觀上已足以誘起他人性慾，復足以滿
    足被告性慾，參酌上開所述，應屬猥褻行為；又被告對A女
    為上開猥褻行為時，甲女未滿14歲，故核被告所為，係犯刑
    法第227條第2項之對於未滿14歲之女子為猥褻之行為罪，公
    訴人雖認被告此部分，係均犯刑法第224條之1犯同法第224
    條之罪而有同法第222條第1項第2款之對未滿14歲之女子強
    制猥褻罪，雖本院認此部分不成立刑法第224條之1之對未滿
    14歲之女子強制猥褻罪（理由後述），惟其社會基本事實同
    一，本院自得變更法條予以裁判。而被告於上開犯罪事實欄
    一之(二)後半段所示時間、地點，以其所有行動電話拍攝A女
    裸露胸部及陰部特寫多張之行為，則係犯兒童及少年性交易
    防制條例第27條第1項之拍攝未滿18歲之人為猥褻行為之物
    品（照片）罪。
二、公訴意旨原雖認被告就上開犯罪事實欄一之(一)、(二)前半段、
    (三)所示時、地，係均犯刑法第227條第2項之對於未滿14歲之
    女子為猥褻之行為罪，然經公訴檢察官審酌證人即被害人A
    女於100年9月29日審理中之證詞後，認為被告無視證人即被
    害人A女之拒絕反抗，違反A女意願而為強制猥褻行為得逞，
    而於100年10月7日以補充理由書更正上開所犯罪名為刑法第
    224條之1犯同法第224條之罪而有同法第222條第1項第2款之
    對未滿14歲之女子強制猥褻罪。惟對於十四歲以下之男女為
    性交或猥褻，而以強暴、脅迫為方法者，固成立加重強制性
    交或猥褻罪，不能以準強制性交或猥褻罪論擬，惟所實施強
    暴、脅迫等方法，必以見諸客觀事實者為限，若僅利用未滿
    十四歲之幼年男女懵懂不解人事，可以聽任擺佈之機而為性
    交或猥褻行為，實際上並未實施強暴、脅迫等行為者，則仍
    祇能成立準強制性交或猥褻罪，而與加重強制性交或猥褻罪
    之構成要件不合（最高法院92年度台上字第1292號、95年度
    台上字第6221號判決意旨參照）。又按刑法第222條第1項第
    2款之對未滿14歲之男女強制性交罪，以對於未滿14歲之男
    女，以強暴、脅迫、恐嚇、催眠術或其他違反其意願之方法
    而為性交行為，為其成立要件；行為人所實行之強暴、脅迫
    、恐嚇、催眠術或其他強制方法，雖不以至使被害人不能抗
    拒，亦即完全壓抑被害人之性自主決定權為必要，然仍須使
    被害人之意思自由受到妨害，始屬相當；而行為人有無以施
    用強暴、脅迫、恐嚇、催眠術或其他違反其意願之方法，而
    對於男女為性交行為之構成要件事實，自應經嚴格之證明；
    又上開規定所稱「其他違反其意願之方法」，係指該條所列
    舉之強暴、脅迫、恐嚇、催眠術以外，其他一切違反被害人
    意願之「方法」，妨害被害人之意思自由者而言，並不包含
    對被害人為性交行為之本身在內，至若利用未滿14歲之幼女
    懵懂不解人事，可以聽任擺佈之機會對之為性交，實際上並
    未實行強暴、脅迫、恐嚇、催眠術或其他強制方法，壓抑被
    害人之意思自由者，即與對未滿14歲之男女強制性交罪之構
    成要件不合，僅能論以同法第227條第1項對於未滿14歲之男
    女為性交罪（最高法院99年度台上字第1390號判決可資參照
    ）。然查：
  (一)證人即被害人A女於本院100年9月29日審理時證稱：「（辯
    護人問：你是否確定被告有無聽到你說的不要？）我不知道
    被告有無聽到。」、「（辯護人問：在你說不要當時，被告
    有無說其他的話？）沒有。」、「（辯護人問：被告有無抓
    住你的手或腳？）沒有。」、「（辯護人問：在衛生所打針
    該次，你所述被告有摸你，你還是有跟他說不要，你的音量
    也是很大聲的嗎？）也是小小聲的。」、「（辯護人問：你
    能確定當天你說不要，被告有聽到嗎？）我不知道他有沒有
    聽到。」、「（辯護人：當天被告有無拉住你的手或腳？）
    沒有。」、「（辯護人問：去衛生所後兩週某日，剛才所述
    你講不要摸你的時候音量多大？）還是小聲。」、「（辯護
    人問：是否確定被告有聽到？）我不知道。」、「（辯護人
    問：該次你說不要，他有無說什麼話？）都沒有講話。」、
    「（審判長問：被告在摸你胸部之前或過程中，被告有無以
    言語或動作表示，如果你抗拒，他就會打你？）沒有。」、
    「（審判長問：你如何判斷如果你有強烈的抗拒行為，被告
    會打你？）看被告的臉就很恐怖。」、「（受命法官問：99
    年6月底該次，被告有摸你胸部及下體，並拍攝你胸部及下
    體照片，當時你沒有穿衣服，是否如此？）是。」、「（受
    命法官問：衣服是否有被被告撕破？）沒有。」、「（受命
    法官問：衣服是誰脫的？）被告脫的。」、「（受命法官問
    ：99年6月間被告有要求你幫他口交，當時被告有無脫掉褲
    子？）有。」、「（受命法官問：被告脫掉褲子之後，是站
    在你前面還是後面？）站在我前面。」、「（受命法官問：
    你有無幫他口交？）沒有。」、「（受命法官問：99年6月
    底該次，被告有無射精情形？）有。」、「（受命法官問：
    被告有用手指插入你陰道，你所指的插入是只有表面還是整
    個插進去？）表面。」、「（受命法官問：99年6月底與99
    年7月23日的插入，是否都是表面？）是。」等語（見本院
    審理卷第66-75頁），足見被告未對A女施以強暴、脅迫、恐
    嚇、催眠術或足以壓抑A女意思自由之其他違反意願之等方
    法，而當A女因感不適出言要求被告停手後，被告即停止撫
    摸動作，難認被告已對A女實行強暴、脅迫、恐嚇、催眠術
    或其他強制方法，壓抑A女之意思自由，無從認定被告所為
    與強制猥褻罪之構成要件相符。
  (二)況且證人即被害人A女雖證述被告係以違反其意願之方式，
    對其為猥褻行為，然被害人A女於犯罪事實欄一之(一)所載之
    時、地，遭被告對其為猥褻行為之後，並無明顯抗拒與被告
    相處之情形；且參酌被告所使用行動電話0000000000號於99
    年7月9日至100年1月15日與被告贈送與被害人使用之行動電
    話號碼0985******（詳卷）通聯紀錄，被害人A女於99年7月
    19日、20日、21日、23日、26日、28日、30日、31日，8月2
    日、3日、7日、9日、18日、26日及9月12日均有接聽被告之
    電話，如此密切之聯絡，則被告是否有對被害人A女為強制
    猥褻之犯行，顯有可疑。
  (三)再者，被告對A女為前述猥褻行為時，A女雖就讀國中一年級
    、二年級，足見A女年紀尚幼，對於「性」之認知應屬有限
    ，堪信被告應係利用A女懵懂不解人事，可聽任擺佈之機會
    對其為猥褻行為，參酌前揭所述，被告就上開犯罪事實欄一
    之(一)、(二)前半段、(三)所示犯行，應僅得論以刑法第227條第2
    項之罪，故檢察官上開所指尚非有據，惟因基本社會事實同
    一，爰依法變更起訴法條。
三、另按成年人教唆、幫助或利用兒童及少年犯罪或與之共同實
    施犯罪或故意對其犯罪者，加重其刑至2分之1，但各該罪就
    被害人係兒童及少年已定有特別處罰規定者，不在此限，兒
    童及少年福利法第70條第1項已有明文。本件被告對A女為前
    述猥褻及拍攝猥褻行為之物品（照片）之行為時，A女雖屬
    未滿14歲之兒童，然因刑法第227條第2項及兒童及少年性交
    易防制條例第27條之罪均係以被害人年齡為處罰之特別要件
    ，依據兒童及少年福利法第70條第1項但書之規定，自均無
    再依首揭規定加重其刑之餘地，附此敘明。
四、又被告所犯上開3次對於未滿14歲之女子猥褻罪及1次拍攝未
    滿18歲之人為猥褻行為之物品（照片）罪，犯意個別，行為
    互殊，應分論併罰。而被告就犯罪事實欄一之(一)之犯行，係
    於A女未指訴前，即自行向詢問之彰化縣警察局北斗分局偵
    查隊警員陳述，是其此部分犯行係於有偵查權限之公務員發
    現之前，即向員警自承犯罪並接受裁判，爰依刑法第62條之
    規定，就此部分減輕其刑。
五、爰審酌被告行為當時係年滿40歲以上之成年男子，且為被害
    人A女之乾爹，本應潔身自愛，律己慎行，尊重異性，保護
    幼小，詎竟背道而行，不思以父女之情禮待之，反為逞一己
    性慾，選擇生活周遭年齡稚幼者為對象，先後利用金錢、財
    物利益誘惑A女，而與A女為猥褻行為及拍攝猥褻行為照片多
    次，所為對A女之身心傷害俱非輕微，且對A女後人格發展、
    是非觀念及心靈健全，亦難謂無不良之影響，又其於A女心
    智發育及決定是否為性行為之判斷能力未臻成熟之情形下，
    侵害A女之性自主權，罔顧A女係屬身心發育及性觀念發展均
    未臻成熟之少女，犯罪情節及行為所生危害非屬輕微，再伏
    念禍根盡是淫邪而起，吾人豈可因一時性衝動，任起非分之
    心，恣為踰矩之行，其惡性亦難謂屬至微，動機顯無何情有
    可原之處，亦徵其法律是非觀念薄弱，另被告犯後並未積極
    與A女及其法定代理人A女之父達成民事和解或賠償渠等精神
    上所受之損害，本不宜輕縱之，惟念及被告犯後於警詢、偵
    訊、本院準備及審理中均坦承上開犯行，且其與A女均係出
    於雙方合意之猥褻及拍攝猥褻照片之行為，對A女並未施加
    任何違反自由意願或強暴、脅迫，手段尚非惡劣，且所為對
    A 女之身心傷害固非輕微，然依證人即彰化縣政府社會處社
    工許家源於100年7月25日準備程序中陳稱：「…他有做過縣
    府這邊的心理諮商以及學校的心理輔導，壓力創傷症候群並
    沒有心裡復原的效果存在，因為被害人已經度過因性侵害案
    件所導致心裡創傷高度危險期，而之前縣府的心理諮商和學
    校的心理輔導，已經可以協助被害人心裡復原。」等語（見
    本院審理卷第44頁反面），足徵被告上揭行為所生之危害，
    尚非重大至無可回復之程度，再被告未曾受有任何論罪科刑
    及執行之情形，此有臺灣高等法院被告前案紀錄表附卷足按
    ，素行尚可，兼衡酌被告之犯罪動機、手段、期間、情節及
    其智識程度、身體健康狀況、生活與家庭情況、與被害人之
    關係等一切情狀，分別量處如主文所示之刑，並定其應執行
    之刑，以資懲儆。
六、被告所拍攝被害人A女猥褻行為之影像檔案未經扣案，然亦
    無證據證明業已滅失，應依兒童及少年性交易防制條例第27
    條第6項之規定宣告沒收。至於未扣案於99年7月23日搭配門
    號0000000000號行動電話1支（不含門號0000000000號SIM卡
    1張），為被告所有且供本件拍攝被害人A女為猥褻行為之影
    像檔案所用，業據被告供承在卷，應依刑法第38條第1項第2
    款規定，於所犯該罪項下併予宣告沒收。另未扣案上開門號
    0000000000號SIM卡1張，並非被告作為本件犯罪所用之物，
    爰不一併宣告沒收，併此敘明。
據上論斷，應依刑事訴訟法第299條第1項前段、第300條，兒童
及少年性交易防制條例第27條第1項、第6項，刑法第11條、第62
條、第227條第2項、第51條第5款、第38條第1項第2款，判決如
主文。
本案經檢察官高宏銘到庭執行職務。
中    華    民    國   100    年    11    月    17    日
                刑事第二庭  審判長法官  李進清
                                  法官  林怡君
                                  法官  郭玄義
以上正本證明與原本無異。
如不服本判決應於收受送達後10日內向本院提出上訴書狀，並應
敘述具體理由；其未敘述上訴理由者，應於上訴期間屆滿後20日
內向本院補提理由書（均須按他造當事人之人數附繕本）「切勿
逕送上級法院」。
告訴人或被害人對於判決如有不服具備理由請求檢察官上訴者，
其上訴期間之計算係以檢察官收受判決正本之日期為準。
中    華    民    國    10    年    11    月    17    日
                                書記官  林婷儀
附錄論罪法條：
刑法第227條第2項
對於未滿十四歲之男女為猥褻之行為者，處6月以上5年以下有期
徒刑。
兒童及少年性交易防制條例第27條第1項、第6項
拍攝、製造未滿十八歲之人為性交或猥褻行為之圖畫、錄影帶、
影片、光碟、電子訊號或其他物品者，處6個月以上5年以下有期
徒刑，得併科新臺幣50萬元以下罰金。
第1項至第4項之物品，不問屬於犯人與否，沒收之。